臺灣臺中地方法院交通事件裁定　　　　 96年度交聲字第454號
原處分機關　交通部公路總局臺中區監理所
異　議　人　甲○○
即受處分人
上列受處分人因違反道路交通管理處罰條例案件，對於交通部公
路總局臺中區監理所於民國九十六年三月三十日所為之裁決（中
監違字第裁00-000000000號裁決書）及九十六年四月十八日所為
之裁決（中監違字第裁60-G60A62304號裁決書）聲明異議，本院
裁定如下：
    主    文
異議均駁回。
    理  由
一、原處分機關係以：(一)異議人即受處分人甲○○（下稱受處分
    人）於民國九十五年七月十二日中午十二時五分許，在臺中
    市○○○路、永春東路口，因駕駛車牌號碼３９２５─ＮＣ
    號自小客車，有不依標誌、標線、號誌指示之違規，經臺中
    市警察局交通警察隊警員以中市警交字第G60A62304 號舉發
    違反道路交通管理事件通知單逕行舉發；(二)受處分人所有上
    開自小客車因不依限期於九十五年六月二十日參加定期檢驗
    之違規，經本所依道路交通管理處罰條例第十七條之規定，
    於九十五年八月十八日以中監車字第605026481 號舉發違反
    道路交通管理事件通知單逕行舉發；而受處分人均未於期限
    內到案，本所遂分別於九十六年四月十八日以中監違字第裁
    60-G60A62304裁決書，就上開(一)部分，處罰新臺幣（下同）
    一千八百元、於九十六年三月三十日，以中監違字第裁00-0
    00000000號裁決書，就上開(二)部分，處罰一千四百元，並註
    銷牌照，責令檢驗。
二、受處分人聲明異議意旨略以：因戶籍地建築而搬離，現住在
    臺中縣豐原市○○路國民新村四○號，故未收到舉發違反道
    路交通管理事件通知單，爰聲明異議云云。
三、按違反道路交通管理處罰條例第十二條至第六十八條之規定
    者，由公路主管機關處罰，前項處罰於裁決前，應給予違規
    行為人陳述之機會；汽車所有人地址如有變更，應向公路監
    理機關辦理登記；處理違反道路交通管理事件，有關文書送
    達之程序，依行政程序法之規定，道路交通管理處罰條例第
    八條第一項第一款、第二項、道路交通安全規則第二十三條
    第一項、違反道路交通管理事件統一裁罰基準及處理細則第
    五條分別定有明文。又按當事人應為送達之處所不明者，行
    政機關得依聲請，准為公示送達；當事人變更其送達之處所
    而不向行政機關陳明，致有第一項之情形者，行政機關得依
    職權命為公示送達，行政程序法第七十八條第一項第一款、
    第三項亦有明定。至所謂「應受送達之處所不明」，須已用
    盡相當之方法探查，仍不知其應為送達之處所者，始足當之
    ，且「不明」之事實，應由聲請公示送達之人負舉證責任，
    並由法院依具體事實判斷（最高法院八十二年臺上字第二七
    二號判例參照），是依上開行政程序法之規定為公示送達者
    ，須具備下列三項要件：當事人有變更其送達處所之情形
    ；當事人未向行政機關陳明；致生同條第一項第一款「
    應為送達之處所不明」之結果，合先敘明。
四、經查：
  (一)按汽車不依限期參加定期檢驗或臨時檢驗者，處汽車所有人
    九百元以上一千八百元以下罰鍰；逾期一個月以上者並吊扣
    其牌照，並檢驗合格後發還，逾期六個月以上者，註銷其牌
    照；汽車駕駛人轉彎時，不依標誌、標線、號誌指示者，處
    六百元以上一千八百元以下罰鍰，道路交通管理處罰條例第
    十七條、第四十八條第一項第二款分別定有明文。本件受處
    分人駕駛車牌號碼３９２５─ＮＣ號自小客車，於九十五年
    七月十二日中午十二時五分許，行經臺中市○○○路、永春
    東路口時，有「不依標誌、標線、號誌」之違規事實，而為
    警舉發等情，有臺中市警察局交通警察隊九十五年八月一日
    中市警交字第G60A62304 號舉發違反道路交通管理事件通知
    單一紙及採證照片二紙附卷可稽；另受處分人所有車牌號碼
    ３９２５─ＮＣ號自小客車，因不依限期於九十五年六月二
    十日參加定期檢驗之違規事實，而遭原處分機關依法舉發等
    情，亦有原處分機關九十五年八月十八日中監車字第605026
    481 號舉發違反道路交通管理事件通知單一紙在卷足憑，且
    均為受處分人所不爭執，堪認受處分人確有上開違規情事，
    舉發機關分別據以掣單逕行舉發，均無違誤。
  (二)查，本件受處分人之戶籍地係臺中縣梧棲鎮○○里○○路○
    段七六號等情，有個人基本資料查詢結果一份在卷可稽；而
    原舉發機關掣單逕行舉發後，均向受處分人之上開戶籍地址
    寄發舉發違反道路交通管理事件通知單，惟均經郵局以「遷
    移不明」為由退回，原舉發機關因而認定受處分人當時之住
    、居所不明，而分別為公示送達，有寄送前揭舉發違反道路
    交通管理事件通知單而遭退回之信封影本、臺中市警察局九
    十五年九月十八日中市警交字第○九五○○八八○○一一號
    公示送達公告、臺中市警察局違規罰單單退管理系統公示註
    記移送表、交通部公路總局臺中區監理所九十五年十一月十
    五日中監車字第○九五一○○二三九一號公示送達公告登載
    新聞紙各一份在卷可佐。
  (三)本件受處分人已變更送達處所，而未辦理遷移戶籍之程序，
    復未向監理機關陳明變更送達處所，致原舉發機關向受處分
    人之戶籍地址送達本件之舉發違反道路交通管理事件通知單
    ，惟均因受處分人遷移不明而退回，已屬應受送達處所不明
    之情形，原舉發機關分別依法辦理公示送達，於法並無不合
    ，上開舉發違反道路交通管理事件通知單均因公示送達而生
    合法送達之效力。
五、綜上所述，本件受處分人經合法送達後，未於指定應到案日
    期前到案，原處分機關爰依前揭規定，於九十六年四月十八
    日以中監違字第裁60-G60A62304裁決書，就受處分人未依標
    誌、標線、號誌指示之違規部分，處罰一千八百元；另於九
    十六年三月三十日，以中監違字第裁00-000000000號裁決書
    ，就不依限期參加定期檢驗之違規部分，處罰一千四百元，
    並註銷牌照，責令檢驗，於法並無不當，本件異議為無理由
    ，均應予駁回。
六、據上論斷，應依道路交通管理處罰條例第八十七條第二項，
    道路交通案件處理辦法第十八條，裁定如主文。
中　　華　　民　　國　  96  　年　　11　　月　　28  　日
                            交通法庭  法  官  郭妙俐
以上正本證明與原本無異。
如不服本裁定，應於送達後5日內，向本院提出抗告狀。
　　　　　　　　　　　　　　　　　　　書記官  陳玉芬
中　　華　　民　　國　  96  　年　　11　　月　　28  　日
